臺灣高等法院臺中分院刑事判決　　 100年度侵上訴字第1289號
上　訴　人　臺灣臺中地方法院檢察署檢察官
被　　　告　甲男代號0000.
　　　　　　　　姓名年籍對照表所示，現於法務部矯正署臺中
　　　　　　　　監獄執行中）
選任辯護人　蔡奉典律師（法律扶助基金會）
上列上訴人因被告妨害性自主罪案件，不服臺灣臺中地方法院99
年度訴字第3709號中華民國100年4月7日第一審判決（起訴案號
：臺灣臺中地方法院檢察署99年度偵緝字第2207號），提起上訴
，本院判決如下：
    主  文
上訴駁回。
    理  由
一、公訴意旨略以：被告甲男（代號0000-0000A，真實姓名年籍
    詳卷附真實姓名年籍對照表所示）係A女（代號00000000，
    民國90年3月生，真實姓名年籍詳卷附真實姓名年籍對照表
    所示）之叔父，利用其與其雙胞胎兄長即A女之父B男（代號
    00000000B、真實姓名年籍詳卷附真實姓名年籍對照表所示
    ）、A女同住於一處（詳細地址如上開真實姓名年籍對照表
    所載）之機會，甲男基於強制猥褻之犯意，於93年、94年間
    某日，將證人A女帶至被告之房間內，以違反證人A女意願之
    方式，脫下證人A女之內褲伸手撫摸證人A女之下體約幾秒鐘
    ，而對證人A女強制猥褻得逞。因認被告前揭所為，涉犯刑
    法第224條之1加重強制猥褻罪嫌等語。
二、按犯罪事實應依證據認定之，無證據不得認定其犯罪事實，
    不能證明被告犯罪者，應諭知無罪之判決，刑事訴訟法第15
    4條第2項、第301條第1項分別定有明文。又犯罪事實之認定
    ，應憑真實之證據，倘證據是否真實尚欠明確，自難以擬制
    推測之方法，為其判斷之基礎。且認定犯罪事實之證據係指
    足以認定被告確有犯罪行為之積極證據資料而言，該項證據
    自須適合於被告犯罪事實之認定，始得採為斷罪資料。故刑
    事訴訟上之證明資料，無論其為直接或間接證據，均須達於
    通常一般人均不致有所懷疑，而得確信其為真實之程度，始
    得據為有罪之認定，若關於被告是否犯罪之證明未能達此程
    度，而有合理懷疑之存在，致使無從形成有罪之確信，根據
    罪證有疑，利於被告之證據法則，即不得據為不利被告之認
    定（最高法院53年臺上字第656號、29年上字第3105號、76
    年度臺上字第4986號及32年上字第67號判例參照）。
三、審判範圍之說明：
(一)、臺灣臺中地方法院檢察署檢察官99年度偵緝字第2207號起訴
    書，對被告0000-0000A起訴犯罪事實為：「一、0000-0000A
    為0000-0000（民國90年3月生，詳真實姓名對照表）之叔父
    。詎竟利用其與0000-0000同住在臺中市北屯區住處（詳卷
    ）之機會，先後對0000-0000為如下之性侵害行為：(一)0000-
    0000A基於強制猥褻之犯意，於93年、94年間某日，將0000-
    0000帶至0000-0000A之房間內，以違反0000-0000意願之方
    式，脫下0000-0000之內褲伸手撫摸0000-0000之下體約幾秒
    鐘，而對0000-0000強制猥褻得逞。(二)0000-0000A復基於強
    制猥褻之犯意，於0000-0000就讀幼稚園大班（95年、96年
    間）某日中午，趁0000-0000在1樓客廳看電視時，以違反00
    00-0000意願之方式，脫下0000-0000之內褲伸手撫摸0000-0
    000之下體約幾秒鐘，而對0000-0000強制猥褻得逞。(三)0000
    -0000A又基於強制猥褻之犯意，於0000-0000就讀小學二年
    級（97年間）某日，趁0000-0000洗澡之際，以違反0000-00
    00意願之方式，脫下0000-0000之內褲伸手撫摸0000-0000之
    下體約幾秒鐘，而對0000-0000強制猥褻得逞。」有起訴書
    在卷為憑（見原審卷第2頁）。
(二)、觀之上開起訴書可知檢察官起訴被告甲男總共3段犯罪事實
    ，而且其論罪方式係以數罪併罰方式起訴（見原審卷第2頁
    背面）。其中起訴書犯罪事實一之(二)部分經原審判決有罪，
    起訴書犯罪事實一之(一)、(三)部分經原審判決無罪，有原審判
    決書可參。其中一之(二)有罪部分、一之(三)無罪部分，被告、
    檢察官均未上訴，檢察官針對犯罪事實一之(一)無罪部分，檢
    察官不服提起上訴，有臺灣臺中地方法院檢察署檢察官100
    年度上字第245號上訴書在卷可按。故現在本院繫屬中審理
    之範圍，係起訴書犯罪事實一之(一)部分，合先敘明。
四、證據能力之說明：
(一)、證人A女、B男於警詢時之陳述：
    按被告以外之人於審判外之言詞或書面陳述，除法律有規定
    者外，不得作為證據，刑事訴訟法第159條第1 項定有明文
    。證人A女、B男於警詢時之陳述，因屬被告以外之人於審判
    外之言詞陳述，且經被告之辯護人主張該2名證人於警詢時
    之陳述不得作為證據（見本院卷第24頁），復均無刑事訴訟
    法第159條之2、第159條之3所定之例外情形，依上開規定，
    該2名證人於警詢時之陳述應認無證據能力，惟若以之作為
    爭執證據證明力之彈劾證據使用，則非法所不許。
(二)、A女、B男於偵訊時之證述：
  1.按「刑事訴訟法第159條之1所規定被告以外之人於偵查中向
    檢察官所為之陳述，除顯有不可信之情況者外，得為證據。
    其立法理由係以偵查中對被告以外之人所為之偵查筆錄，或
    被告以外之人向檢察官所提之書面陳述，性質上均屬傳聞證
    據，且常為認定被告有罪之證據，自理論上言，如未予被告
    反對詰問、適當辯解之機會，一律准其為證據，似與當事人
    進行主義之精神不無扞格之處，對被告之防禦權亦有所妨礙
    ，然刑事訴訟法規定檢察官代表國家偵查犯罪、實施公訴，
    依法有訊問被告、證人、鑑定人之權，且實務運作時，偵查
    中檢察官向被告以外之人所取得之陳述，原則上均能遵守法
    律規定，不致違法取供，其可信性甚高，為兼顧理論與實務
    ，而對被告以外之人於偵查中向檢察官所為之陳述，除顯有
    不可信之情況者外，得為證據。乃同法第159條第1項所謂得
    作為證據之「法律有規定者」之一，為有關證據能力之規定
    ，係屬於證據容許性之範疇。而被告之反對詰問權係指訴訟
    上被告有在公判庭當面詰問證人，以求發現真實之權利，此
    與證據能力係指符合法律所規定之證據適格，而得成為證明
    犯罪事實存在與否之證據資格，性質上並非相同。否則，如
    被告以外之人於本案審判中所為之陳述，與其先前在檢察官
    偵查中所為之陳述不符時，即謂後者無證據能力，依同法第
    155條第2項規定，即悉數摒除不用，僅能採取其於本案審判
    中之陳述作為判斷之依據，按之現行刑事訴訟法關於傳聞證
    據排除例外之規定，殊難謂為的論（最高法院96年度臺上字
    第7448號裁判要旨參照）」。又按「詰問權係指訴訟上當事
    人有在審判庭輪流盤問證人，以求發現真實，辨明供述證據
    真偽之權利，其於現行刑事訴訟制度之設計，以刑事訴訟法
    第166條以下規定之交互詰問為實踐，屬於人證調查證據程
    序之一環；與證據能力係指符合法律所規定之證據適格，而
    得成為證明犯罪事實存在與否之證據適格，性質上並非相同
    。偵查中檢察官為蒐集被告犯罪證據，訊問證人旨在確認被
    告嫌疑之有無及內容，與審判期日透過當事人之攻防，調查
    證人以認定事實之性質及目的有別。偵查中訊問證人，法無
    明文必須傳喚被告使之得以在場；刑事訴訟法第248條第1項
    前段雖規定「如被告在場者，被告得親自詰問」，事實上亦
    難期被告有於偵查中行使詰問權之機會。此項未經被告詰問
    之被告以外之人於偵查中向檢察官所為之陳述，依刑事訴訟
    法第159條之1第2項之規定，原則上屬於法律規定為有證據
    能力之傳聞證據，於例外顯有不可信之情況，始否定其得為
    證據。是得為證據之被告以外之人於偵查中向檢察官所為之
    陳述，因其陳述未經被告詰問，應認屬於未經合法調查之證
    據，非為無證據能力，而禁止證據之使用。此項詰問權之欠
    缺，非不得於審判中由被告行使以補正，而完足為經合法調
    查之證據。
  2.查，辯護人雖具狀主張B男於偵訊中之證述內容，未經交互
    詰問，核係審判外之陳述，並無證據之適格等語（見原審卷
    第71頁反面），惟檢察官於偵查中並無非法取供之情形，證
    人A女、B男於偵查中之證述，除證人A女因未滿十六歲，依
    法毋庸具結外，證人B男均已經檢察官諭令具結在案，有結
    文2紙附卷可查（見99年度偵緝字第2207號卷第40至41頁）
    ，是其等於偵查中之陳述，依上說明，本屬有證據能力之傳
    聞證據，是選任辯護人以證人B男於偵訊中之證述內容未經
    交互詰問為由，而否定其之證據能力，洵非可取。況證人B
    男於偵訊中既已經具結，其等證詞之可信性更已獲確保。又
    證人A女、B男於偵查中雖未經被告、指定辯護人於偵查程序
    為詰問，但證人A女於原審業經傳喚到庭為證，並予公訴人
    、被告、辯護人對質、詰問之機會，有原審審理筆錄在卷可
    查，既已於原審審理中經補正詰問程序，而完足為合法調查
    之證據（最高法院96年度臺上字第4365號判決要旨可資參照
    ）。而證人B男部分，被告、辯護人雖表示未經其對質詰問
    ，並請求予以傳訊到庭等語，但證人B男於99年12月9日因再
    度腦中風（右側中大腦動脈範圍）合併呼吸衰竭、癲癇、肺
    炎、泌尿道感染而於澄清綜合醫院加護病房住院治療，於
    100年1月4日因為呼吸功能改善成功而拔除氣管內管、100
    年1月17日轉普通病房治療，於100年1月26日出院已可自行
    呼吸，不需呼吸器，但痰仍多，偶爾需抽痰，又因兩次皆為
    重大的腦中風，分對左、右大腦造成重大損害，故無法言語
    ，無法清楚表達意念，有該院100年3月11日澄高字第100007
    5號函在卷可查（見原審卷第56頁），足徵證人B男現已因疾
    病而無法到庭陳述或接受交互詰問，是被告、辯護人此部分
    所請，即於客觀上無法實現，非屬應於審判期日調查之證據
    而不調查者，猶不能以其等無法於審判中對於證人B男行使
    對質、詰問權，即推認證人B男於偵訊中所言，毫無證據能
    力（按依刑事訴訟法第159條之3第2款自有證據能力）。另
    本院審酌證人A女、B男上開於偵訊中之證述內容，較無人情
    施壓或干擾，亦無不當取供之情形，復為本院事實認定之重
    要依據，認為以之作為本案之證據亦屬適當，是上開證人A
    女、B男於偵訊時之證述，自具有證據能力。被告、辯護人
    以證人B男於偵查中之證述係審判外之陳述且未經被告、辯
    護人交互詰問為由，而主張並無證據能力等語，尚屬誤會。
(三)、又按性侵害犯罪案件因具有隱密性，通常僅有被告及被害人
    二人在場，已不免淪為各說各話之局面，倘被害人與被告又
    存有一定之親屬關係，尤足令被害人陷入親情抉擇之兩難困
    境，因而出現先後陳述不一致或矛盾的現象。被害人除生理
    上受到傷害外，心理層面上所受之傷害亦匪淺，因而罹患「
    創傷後壓力症候群」或相關精神、心理疾病之比例甚高，且
    有其特殊性。為保護被害人並防止性侵害事件之發生，性侵
    害犯罪防治法第6條規定，直轄市、縣（市）主管機關應設
    性侵害防治中心，配置社工、警察、醫療及其他相關專業人
    員，專責處理該條第1項包括「協助被害人心理治療、輔導
    、緊急安置及提供法律服務」（第4款）等計8款規定之事項
    。社工人員於案件發生初始，即介入包括舉發通報、陪同醫
    療檢查、協助申請保護令、緊急庇護、心理諮商等被害人之
    處遇措施，於偵審中復陪同被害人在場，並得陳述意見。倘
    社工人員係就其所輔導個案經過之直接觀察及個人實際經驗
    為基礎所為之書面或言詞陳述，即該當於證人之性質；至於
    經社工轉介由具有精神科醫生、心理師、相關背景之學者或
    經驗豐富之臨床工作者等心理衛生專業人員，就其參與被害
    人治療過程中有無出現待證事實之反應或身心狀況（如創傷
    後壓力症候群等）所出具之意見，則居於鑑定證人之列。凡
    此，自屬法定之證據方法，非不得經由渠等之證述以供為判
    斷被害人陳述憑信性之補強證據，審理事實之法院自應翔實
    調查，根究明白，為必要之說明，再綜核全案證據資料，本
    於經驗法則以定其取捨，並將取捨證據及得心證之理由於判
    決內詳予說明，始為適法（最高法院99年度臺上字第2731號
    裁判要旨）。查證人C女則係證人A女之心理治療師，並於輔
    導、治療過程中查悉本案，並依法通報主管機關，分經證人
    C女所述甚詳，證人C女於原審審理中，亦經傳喚到庭具結為
    證，並予公訴人、被告、辯護人對質、詰問之機會，有原審
    審理筆錄在卷可查（見原審卷第60頁至62頁），則依上之說
    明，證人C女於原審審理中之證述內容，自有證據能力。
(四)、按刑事訴訟法第159條之5規定：「（第1項）被告以外之人
    於審判外之陳述，雖不符前四條之規定，而經當事人於審判
    程序同意作為證據，法院審酌該言詞陳述或書面陳述作成時
    之情況，認為適當者，亦得為證據。（第2項）當事人、代
    理人或辯護人於法院調查證據時，知有第159條第1項不得為
    證據之情形，而未於言詞辯論終結前聲明異議者，視為有前
    項之同意」，其立法意旨在於傳聞證據未經當事人之反對詰
    問予以核實，原則上先予排除，惟若當事人已放棄詰問或未
    聲明異議，基於證據資料愈豐富，愈有助於真實發現之理念
    ，且強化言詞辯論原則，法院自可承認該傳聞證據例外擁有
    證據能力。經查，公訴人、被告及辯護人未對本院下述其餘
    所引用之證據表示意見，且迄至言詞辯論終結前亦未聲明異
    議，可認為均同意作為證據，本院審酌該等證據之取得過程
    並無瑕疵，與本案待證事實間復具有相當之關聯性，以之為
    本案證據尚無不當，認為得為本案之證據，是依刑事訴訟法
    第159條之5之規定，均有證據能力。
五、公訴人認被告涉有前揭罪嫌，無非係以被告之自白，證人A
    女、B男、C女之證述，及卷附照片等為其論據。然經訊之被
    告於法院審理中則堅決否認有此部分之犯行，辯稱：我並不
    會對證人A女這樣做等語。
六、經查：
(一)、證人A女係90年生，其於93或94年間，僅3、4歲而已，按諸
    社會通常一般人之生活經驗，證人A女斯時尚屬年幼，其記
    憶或敘事、認知能力自有不足，本難期得以記憶當時情事，
    而於99 或100年間再為詳細指認。是則100年2月24日，證人
    A女於原審證稱：「（檢察官問：你是否記得大概小班或是
    中班的時候，有一次叔叔把你帶到房間去脫你褲子摸你尿尿
    的地方？）有印象。」「（檢察官問：情形？）有，詳細的
    情形不記得了。」「（檢察官問：妳只記得有，詳細的情形
    不記得？）對。」「（檢察官問：爸爸曾經說妳小班、中班
    的時候，叔叔把你帶到房間鎖起來？）有，當時我一直哭，
    爸爸就拿鑰匙開門。」「（檢察官問：當時叔叔是不是脫你
    褲子摸你尿尿的地方？）對。」「（檢察官問：當時爸爸進
    來的時候，有跟叔叔說什麼話？）爸爸說你怎麼這樣做，我
    不記得叔叔說什麼。」等語（見原審卷第39頁反面至40頁）
    ，是否與事實相符，即不無疑義。且本件經核對證人A女於
    99年5月11日警詢中所述，證人A女從未提及此部分事實（見
    警詢卷第7至10頁），證人A女於99年11 月18日偵訊中更稱
    ：「（檢察官問：00000000A在你3歲時摸你，你還有沒有印
    象？）沒有。（檢察官問：你在4歲的時候，00000000摸你
    尿尿的地方，你還有沒有印象？）沒有。」等語（見99年度
    偵緝字第2207號卷第37頁），足見證人A女對其3、4歲時左
    右之事件，確已無完整之記憶，乃其上開於原審審理中所述
    情節，自不能排除係因於事後經證人B男或他人轉述所生之
    印象，尚不宜遽採為不利被告之認定。
(二)、至證人B男於99年11月18日偵訊中雖證稱：「（檢察官問：
    在你女兒4歲時00000000是不是在00000000A的房間裡面，你
    聽到你女兒的哭聲，你就去敲00000000A的門，你後來就用
    螺絲起子把門打開，後來看到00000000A在脫你女兒的褲子
    ，你就把你女兒帶出來？你那時所說的是否實在？）有。」
    「（檢察官問：你那時說過你有看過00000000A在摸你女兒
    陰部一次，是否實在？）實在。」「（檢察官問：什麼時候
    被你看到的？）在我房間（即B男房間）裡面。我女兒3歲多
    ，大概93年間。」「（檢察官問：當時情形如何？）在0000
    0000A的房間（即甲男房間）裡面，就摸她的陰部。」等語
    （見99年度偵緝字第2207號卷第35頁）。然而，證人B男於
    99年5月18日警詢中則證稱：在94年間（正確日期已不記得
    ），被告叫證人A女到樓上被告的房間，把房門關上，我聽
    到證人A女在哭，我就上樓叫被告開門，被告未把門打開，
    我就用螺絲起子把門撬開，我一進去就看到被告在脫證人A
    女的褲子等語（見警卷第12頁），細繹證人B男上開證述內
    容，證人B男在偵訊中對於「被告係將證人A女帶入其本人（
    B男）房間」或係「被告（甲男）之房間內」，先後所述不
    一，且其於警詢中僅證稱「看到被告脫證人A女褲子」而已
    ，嗣於偵訊時才又改稱「有看到被告摸證人A女陰部」等語
    ，所述亦不相一致，而且依其所述，當時係其以強力方式，
    撬開房門入內，則依當時情況，被告既已知其在門外欲強行
    入內，被告在內掩飾形跡，猶有不及，是否會繼續惡行，亦
    不無疑問，至證人A女於原審雖曾為相同情節之指述，然證
    人A女此部份證述內容，性質上有受他人陳述影響之虞，已
    如前述，尚不宜與證人B男所述相互補強，是證人B男上開所
    述，尚難以據為被告不利認定之唯一證據。
(三)、證人即被害人之心理治療師C女證述:本件我會接觸被害人，
    是被害人從小學一年級就有尿褲子的行為，所以被害人小學
    三年級時即民國99年4月至6月、9月至11月間就由學校轉介
    由我對她進行輔導，我是以遊戲治療的方式輔導，因為治療
    過程中有運用到娃娃。某次輔導中被害人就突然開始以娃娃
    布置房間，並且陳述其晚上與父親同睡，父親不在時，就會
    交待其將房門鎖上，伊就詢問為何要鎖上房門，被害人就回
    答因為叔叔會做壞事，伊問為什麼，其告知伊叔叔會吸強力
    膠，而叔叔吸膠後就尿褲子弄得其衣服臭臭的，但伊認為這
    個理由與被害人先前的陳述無法連結的，且因為被害人有尿
    褲子的習慣及鎖門的舉動，所以我就聯想被害人應是曾發生
    過事情，所以我才要求被害人的父親一同過來進行瞭解，被
    害人聽到我的要求後一開始有些抗拒，一直聲稱父親中風不
    方便過來，但我還是要求她協同父親一同過來。後來被害人
    的父親來時，我就與她父親會談，被害人的父親才告知「她
    叔叔（甲男）有1次在家中，曾脫過被害人的褲子並撫摸其
    下體，被害人即稱是在沙發上發生」，但整個過程中被害人
    一直在旁邊發出聲音干擾其父親繼續陳述，當時伊並未再對
    被害人詢問任何事情，直至下次治療時，我就開始聚焦在被
    害人遭其叔叔猥褻的問題上進行治療，在諮商過程中可以發
    現被害人很聰明，記憶力也不錯，但在關於叔叔摸其下體次
    數上有時候很不一致，一開始說1次，後來說2次，再後來說
    3次，所以我才找其父親過來釐清，「父親就說其實有2次」
    ，但被害人在一旁還是說3次，說有1次是父親沒有看到，所
    以我才向學校通報。於9月至10月治療中，被害人尿褲子的
    行為有慢慢減少，但仍不太穩定，經過勾稽後，才知她叔叔
    因竊盜案件入監，所以被害人的情況就有改善，但她叔叔出
    監後就會再度發生尿褲子的情形。所以依她專業判斷，被害
    人尿褲子應是受性侵害的反應之一，且被害人的家中也有特
    別安排其與叔叔分層睡，叔叔是不可以到被害人房間的，被
    害人也有提到自其上小學後，叔叔就沒有再碰過她，另治療
    期間，被害人也會避免與叔叔獨處等語（見原審卷第60至61
    頁）。惟查，證人C女並未目睹被告對被害人為任何猥褻行
    為，其證述被害人遭猥褻之過程，完全聽聞自被害人A女及
    其父B男之轉述，是否可信，本有可疑。何況，C女上開證述
    聽聞自A女、B男關於甲男猥褻在沙發上發生「甲男脫過被害
    人的褲子並撫摸其下體」之猥褻事實部分，業經原審認定「
    甲男明知A女於95年9 月至該年底間（即約於A女就讀幼稚園
    大班時），係未滿7歲之幼女，無性自主決定之能力，詎於
    上開期間內之某日中午，在上開住處客廳處，見A女躺睡於
    椅子上，竟基於強制猥褻之犯意，趨前褪下A女所著之內、
    外褲後，以手撫摸A女之陰部，適B男自外購物返家當場撞見
    此情，乃即刻出聲嚇阻，甲男始罷手離去」之加重強制猥褻
    之犯罪事實，並判處有期徒刑4年6月確定，有原審判決書及
    臺灣臺中地方法院檢察署100年5月30日中檢輝執振100執612
    9字第085495號函在卷可稽（見原審卷第97頁）。基此，被
    害人A女在95年9月至該年底間（即約於A女就讀幼稚園大班
    時），既曾遭被告違反意願而為猥褻行為，則C女對A女作治
    療、輔導時，發現A女國小一年級開始尿褲子之行為，不能
    排除係起因於上開發生於A女就讀幼稚園大班時遭受被告猥
    褻行為所致。從而，證人C女證述上開聽聞自A女、B 男，而
    為被害人A女遭被告猥褻不只1次，及被害人A女尿褲子與本
    案（即93年、94年間某日，違反A女意願，在被告之房間內
    對A女為猥褻行為之起訴事實）有關，尚難採為被告不利之
    認定。
(四)、至於，卷附照片3張係案發後，被害人A女住處拍攝之照片，
    難認與本案有何直接關連，而得以補強A女在原審證述之情
    節，則被告否認此部分加重猥褻犯行云云，非不可採信。
七、綜上所述，本件檢察官所提出之證據，不足為被告此部分有
    罪之積極證明，其指出證明之方法，亦無從說服法院形成被
    告有罪之心證。此外，復查無其他積極確切證據，足認被告
    有何檢察官所指之加重強制猥褻犯行，基於無罪推定之原則
    ，原審為被告無罪判決之諭知，尚無違誤。檢察官上訴意旨
    ，猶執陳詞，指摘原審判決不當，為無理由，應予駁回。
據上論結，應依刑事訴訟法第368條，判決如主文。
本案經檢察官姜麗儒到庭執行職務。
中    華    民    國   100    年    9     月    15    日
            刑事第九庭    審判長法  官  江  德  千
                                法  官  賴  妙  雲
                                法  官  陳  宏  卿                          
以上正本證明與原本無異。     
檢察官如提起上訴，依刑事妥速審判法第9條第1項規定，其上訴
之理由以「一、判決所適用之法令牴觸憲法。二、判決違背司法
院解釋。三、判決違背判例。」為限。
如不服本判決應於收受送達後10日內向本院提出上訴書狀，其未
敘述上訴之理由者，並得於提起上訴後10日內向本院補提理由書
（均須按他造當事人之人數附繕本）「切勿逕送上級法院」。
                                                        
                                書記官  林  振  甫

中    華    民    國   100    年    9     月    15    日